# 求助陈版：关于长投初始入账价值的确认

提问人：liushangshen5 时间：2021-10-30 08:05:04
辛苦陈版：
我公司与A公司（非同一控制）签订股权转让协议，收购其子公司B公司，协议约定：①无偿转让；②我公司需要将B公司账面欠A公司的 100 万还清， 100 万是直接支付给A公司的
求问：①长投初始入账价值如何判断，我公司确认的长投成本是 0 ，还是长投 100 万？
②B公司如何进行账务处理， 100 万是挂在往来，还是做资本公积？

回答人：chenyiwei
这两个问题实际上是一个问题，取决于本公司在替B偿还欠A的债务后，是否还要求B将代垫款项予以归还。
如果不要求归还的，则该 100 万元作为本公司对B的追加投资计入长投成本，相应地B将无需偿还的负债转入资本公积处理。
如果要求B偿还的，则该 100 万元确认为对B的债权，不计入投资成本；相应地B应将对A的欠款重分类调整为对本公司的欠款。